【裁判字號】    95,交簡上,26
【裁判日期】    950810
【裁判案由】    公共危險
【裁判全文】
臺灣基隆地方法院刑事判決            95年度交簡上字第26號
上  訴  人
即  被  告  乙○○
上列被告因公共危險案件，不服本院基隆簡易庭，中華民國95年
5月29日95年度基交簡字第188號第一審簡易判決（聲請案號：95
年度速偵字第194號）提起上訴，本院管轄之第二審合議庭判決
如下：
    主  文
上訴駁回。
    事實及理由
一、本案經本院審理結果，認第一審判決認事用法均無違誤，量
    刑亦屬適當，應予維持，並引用第一審判決書記載之事實、
    證據及理由。
二、上訴人即被告乙○○上訴意旨略以：伊確實有酒後騎乘機車
    之行為，但因為要照顧小孩，希望能夠不要入監服刑云云。
    經查：被告乙○○於民國95年5月9日下午3時許，酒後猶騎
    乘車牌號碼QRM-691號重型機車，沿基隆市○○街往東信路
    方向行駛，行經基隆市○○區○○街130號前，因其有駕車
    蛇行、車身搖擺不定、轉彎半徑過大或過小等駕駛操控力欠
    佳情形，為警攔檢對其實施吐氣酒精濃度測試，測得值達1.
    38MG/L之事實，業經被告於偵查及本院審理時供承不諱，並
    有吐氣酒精濃度測試單、酒精濃度換算表及刑法第185條之
    3案件測試觀察紀錄表各1份在卷可稽；且當人飲酒後，若以
    呼氣酒精濃度測試器測得之濃度達到每公升0.5毫克時，其
    反應較慢，感覺減低，將影響駕駛；達到每公升0.75 毫克
    時，思考、個性及行為均會改變；達到每公升1.0毫克時，
    步態不穩，噁心嘔吐，精神混惑不清晰；達到每公升1. 5毫
    克時，說話不清楚，感覺喪失，視力模糊；達到每公升2.0
    毫克時，體溫與血糖均降低，肌肉控制差，甚且導致癲癇發
    作；達到每公升3.5毫克時，則已至神智不清，反射減低及
    呼吸抑制等情，有本院卷附行政院國軍退除役官兵輔導委員
    會臺北榮民總醫院民國88年8月5日北總內字第26868 號函
    可憑，是被告之自白與事實相符，可以採信，其犯行明確，
    應依法論科。
三、綜上，被告應負服用酒類不能安全駕駛動力交通工具而駕駛
    罪責，事實、理由均據第一審判決說理明確，上訴人猶執詞
    以：希望不要入監服刑云云，而提起本件上訴，並無理由。
    原審認被告所為，係犯刑法第185條之3之罪，並引用刑法第
    41條第1項前段，罰金罰鍰提高標準條例第2條規定，判處上
    訴人即被告拘役50日，如易科罰金以300元折算1日，其認事
    、用法本均無違誤，量刑亦屬妥適；然被告行為後，刑法已
    有變更，「按行為後法律有變更者，適用行為時之法律。但
    行為後之法律有利於行為人者，適用最有利於行為人之法律
    」，修正後刑法第2條第1項定有明文。被告於行為時之刑法
    第41條第1項前段規定：「犯最重本刑為5年以下有期徒刑以
    下之刑之罪，而受6個月以下有期徒刑或拘役之宣告，因身
    體、教育、職業、家庭之關係或其他正當事由，執行顯有困
    難者，得以1元以上3元以下折算一日，易科罰金。」又被告
    行為時之易科罰金折算標準，修正前罰金罰鍰提高標準條例
    第2條前段（現已刪除）規定，就其原定數額提高為100倍折
    算1日，則本件受刑人行為時之易科罰金折算標準，最高應
    以銀元300元折算1日，經折算為新臺幣後，應以新臺幣900
    元折算為1日。惟95年7月1日修正公布施行之刑法第41條第1
    項前段則規定：「犯最重本刑為五年以下有期徒刑以下之刑
    之罪，而受六個月以下有期徒刑或拘役之宣告者，得以新臺
    幣一千元、二千元或三千元折算一日，易科罰金。」比較修
    正前後之易科罰金折算標準，以95年7月1日修正公布施行前
    之規定，較有利於被告，則應依修正後刑法第2條第1項前段
    ，適用修正前刑法第41條第1項前段及修正前罰金罰鍰提高
    標準條例第2條規定，定其折算標準。再依95年7月1日施行
    （95年5月19日三讀通過）之刑法施行法第1條之1第2項前段
    規定「94年1月7日刑法修正時，刑法分則編未修正之條文定
    有罰金者，自94年1月7日刑法修正施行後，就其所定數額提
    高為三十倍。」而刑法第349條第2項之罰金刑，經比較適用
    上開刑法施行法第1條之1第2項前段規定與罰金罰鍰提高標
    準條例第1條前段之規定，均係提高30倍，並無不同，依刑
    法第2條第1項前段規定，應適用罰金罰鍰提高標準條例第1
    條前段之規定以提高罰金數額。上訴人徒以前開諸詞以為
    本件上訴，並指摘原判決不當，核無理由，應予駁回。
據上論斷，應依刑事訴訟法第455條之1第3項、第368條、第373
條，修正後刑法第2條第1項前段、刑法第185條之3、修正前刑法
第41條第1項前段，修正前罰金罰鍰提高標準條例第2條、罰金罰
鍰提高標準條例第1條前段，判決如主文。
本案經檢察官甲○○到庭執行職務。
中    華    民    國    95    年    8    月    10   日
                  刑事第三庭審判長法  官    王福康
                                  法  官    齊  潔
                                  法  官    何怡穎
以上正本證明與原本無異。
本件判決不得上訴。
中    華    民    國    95    年    8    月    10   日
                                  書記官    李繼業


司法院資訊處製作；財團法人民間司法改革基金會備份。
